【裁判字號】    95,簡上,203
【裁判日期】    950928
【裁判案由】    傷害
【裁判全文】
臺灣臺北地方法院刑事判決             95年度簡上字第203號
上  訴  人
即  被  告  乙○○
上列上訴人即被告因傷害案件，不服本院民國95年7月20日95年
度簡字第2209號第一審判決（聲請簡易判決處刑書案號：95年度
偵字第10978號），提起上訴，本院管轄之第二審合議庭判決如
下：
    主  文
原判決撤銷。
乙○○傷害人之身體，處拘役伍拾日，如易科罰金，以銀元參佰
元即新臺幣玖佰元折算壹日。緩刑貳年。
    事  實
一、乙○○與甲○係鄰居，於民國95年4月15日下午3時30分許，
    因乙○○在臺北縣新店市○○街27巷29弄129號5樓住處頂樓
    以鐵鎚敲打冷氣支架，發出巨大聲響，甲○乃上樓查看，於
    4 樓通往5樓之樓梯間與正欲下樓之乙○○相遇，因樓梯間
    狹小，致渠等身體有所碰觸，乙○○因認甲○有挑釁之意，
    竟基於傷害之犯意，以右拳毆打甲○左臉部，致甲○受有左
    眼眼球挫傷併眼瞼裂傷（傷口長3公分）及前房出血之傷害
    。
二、案經甲○訴由臺北縣政府警察局新店分局報請臺灣臺北地方
    法院檢察署檢察官偵查聲請簡易判決處刑。
    理  由
一、訊據被告乙○○對上開傷害犯行坦承不諱，核與證人即告訴
    人甲○、斯時在場目睹之丙○○於本院審理中結證情節大致
    相符，復有財團法人慈濟綜合醫院臺北分院95年4月15日、
    17日、5月20日診斷證明書3紙附卷可按，足認被告自白與事
    實相符，犯行洵堪認定，應予依法論科。另被告對於上開診
    斷證明書，於本院調查證據時，未聲明異議，本院審酌該等
    診斷證明書均係醫院於告訴人就診後所出具，依刑事訴訟法
    第159條之5第2項規定，自得作為證據，附此敘明。
二、被告行為後，刑法業於94年2月2日修正公布，95年7月1日起
    施行。按行為後法律有變更者，適用行為時之法律，但行為
    後之法律有利於行為人者，適用最有利於行為人之法律，修
    正後刑法第2條第1項定有明文。此條規定係規範行為後法律
    變更所生新舊法律比較適用之準據法，本身尚無新舊法比較
    之問題，於新法施行後，應一律適用新法第2條第1項之規定
    ，為「從舊從輕」之比較。而本次法律變更，比較時應就罪
    刑有關之共犯、未遂犯、想像競合犯、牽連犯、連續犯、結
    合犯，以及累犯加重、自首減輕暨其他法定加減原因（如身
    分加減）與加減例等一切情形，綜其全部罪刑之結果而為比
    較（最高法院95年5月23日95年度第8次刑事庭會議決議參照
    ）。經查：
  (一)刑法第277條第1項關於傷害罪之規定，法定刑罰金部分，依
    修正後刑法施行法第1條之1、修正後刑法第33條第5款之規
    定，所得科處之最高額為新臺幣3萬元，最低為新臺幣1,000
    元，惟依被告行為時之罰金罰鍰提高標準條例第1條前段、
    修正前刑法第33條第5款規定，本罪之罰金刑換算為新臺幣
    後，最高額雖與新法相同，惟最低額僅新臺幣3元。比較修
    正前、後之刑罰法律，自以修正前之法律較有利於被告。
  (二)關於易科罰金之折算標準，依被告行為時之刑法第41條第1
    項、罰金罰鍰提高標準條例第2條規定，係以銀元100元、
    200元或300元，即新臺幣300元、600元或900元折算1日；依
    修正後刑法第41條第1項，則係以新臺幣1,000元、2,000 元
    或3,000元折算1日，經比較新舊法，以被告行為時之法律對
    被告較為有利。
  (三)綜上法律修正前、後之整體比較，揆諸前揭最高法院決議及
    修正後刑法第2條第1項之「從舊從輕」原則，適用94年2月2
    日修正前之刑罰法律，對被告較為有利，自應適用修正前刑
    法及罰金罰鍰提高標準條例等相關規定。
三、核被告所為，係犯修正前刑法第277條第1項傷害罪。原審判
    決於審酌一切證據後，對被告予以論罪科刑，固非無見，惟
    對於刑法第277條第1項傷害罪罰金刑修正部分，漏未為新舊
    法之比較適用，自有未洽。被告上訴意旨指摘原判決不當，
    雖無可採，惟原判決既有上開可議之處，自屬無可維持，應
    由本院予以撤銷改判。爰審酌被告與告訴人係鄰居，徒因細
    故而生爭執，然犯後尚能坦承犯行，且於本院審理中賠償告
    訴人新臺幣2萬5,000元，有郵政國內匯款執據乙紙附卷可稽
    ，及其品行、犯罪動機、目的、手段、智識程度等一切情狀
    ，量處如主文所示之刑，並諭知易科罰金之折算標準。末按
    ，犯罪在刑法修正施行前，而於施行後裁判，其緩刑之宣告
    ，應適用修正後刑法第74條之規定（上揭最高法院95年第8
    次刑庭會議決議參照）。查被告前未曾受有期徒刑以上刑之
    宣告，有臺灣高等法院被告前案紀錄表附卷可考，其經此教
    訓，自當知所警惕而無再犯之虞，且其業與告訴人和解，告
    訴人於本院審理中亦表示不願意追究各情，認上開所宣告之
    刑，以暫不執行為適當，併宣告緩刑2年，以啟自新。
據上論斷，應依刑事訴訟法第455條之1第1項、第3項、第369條
第1項前段、第364條、第299條第1項前段，刑法第2條第1項前段
、第74條第1項第1款，修正前刑法第277條第1項、第41條第1項
，罰金罰鍰提高標準條例第1條前段，修正前罰金罰鍰提高標準
條例第2條，現行法規所定貨幣單位折算新臺幣條例第2條，判決
如主文。
本案經檢察官黃美嘉到庭執行職務
中    華    民    國    95    年    9     月    28    日
                      臺灣臺北地方法院刑事第14庭
                          審判長法  官  宋松璟
                                法  官  李家慧
                                法  官  孫萍萍
以上正本證明與原本無異。
如不服本判決，應於判決送達後10日內，向本院提出上訴狀。
                                書記官  謝韻華
中    華    民    國    95    年    9     月    28    日
附錄本案論罪科刑法條全文
中華民國刑法第277條
（普通傷害罪）
傷害人之身體或健康者，處 3 年以下有期徒刑、拘役或 1 千元以下罰金。
犯前項之罪因而致人於死者，處無期徒刑或 7 年以上有期徒刑；致重傷者
，處 3 年以上 10 年以下有期徒刑。


司法院資訊處製作；財團法人民間司法改革基金會備份。
